臺灣彰化地方法院員林簡易庭民事判決
111年度員簡字第196號
原      告  顏楷哲  
被      告  張嘉豪  

            何紹宇  

            高三峰  


            林楷祐  

上列被告因傷害案件（本院110年度原簡字第16號），經原告提
起刑事附帶民事訴訟，並由本院刑事庭裁定移送前來（本院110
年度原簡附民字第1號），本院於民國111年11月25日言詞辯論終
結，判決如下：
    主      文
一、被告應連帶給付原告新臺幣58萬2,010元，及自民國110年4
    月15日起至清償日止，按週年利率百分之5計算之利息。
二、原告其餘之訴駁回。
三、本判決第一項得假執行，但被告如以新臺幣58萬2,010元為
    原告預供擔保，得免為假執行。
四、原告其餘假執行之聲請駁回。　
    事實及理由
一、原告主張：被告張嘉豪、何紹宇、高三峰、林楷祐（下合稱
    張嘉豪等4人，如單指其一，則逕稱其等之名）於民國109年
    8月27日下午1時35分許，共乘車牌號碼000-0000號自用小客
    車，前往彰化縣○○鎮○○街0號之福安宮，適原告於同日下午1
    時57分許駕駛車牌號碼000-0000號自用小客車前往福安宮，
    並下車步行前往欲從事臉部美容之地點，因原告於步行中與
    被告張嘉豪之眼神有交集，而引起被告張嘉豪不滿，被告張
    嘉豪等4人即共同基於傷害之故意聯絡，由被告張嘉豪徒手
    推原告，此時在車牌號碼000-0000號自用小客車內之被告林
    楷祐見狀後，遂自車牌號碼000-0000號自用小客車之左後座
    持棍棒下車，並即上前持棍棒毆打原告，又同在車牌號碼00
    0-0000號自用小客車內之被告何紹宇（於副駕駛座）、被告
    高三峰（於駕駛座）見狀後，亦分別持棍棒下車，並上前欲
    毆打原告，原告見狀即快跑逃離，被告張嘉豪等4人則在後
    追逐，追逐過程中，被告高三峰折返回車上，並駕駛車牌號
    碼000-0000號自用小客車朝被告張嘉豪、何紹宇、林楷祐追
    逐方向行駛；又原告逃跑至彰化縣○○鎮○○路0段000號前時，
    遭被告張嘉豪、何紹宇、林楷祐追及而跌倒，被告張嘉豪、
    何紹宇、林楷祐乃分持棍棒朝原告毆打，造成原告受有右側
    脛骨粉碎性開放式骨折、鼻骨骨折、右眼挫傷、右眼窩骨折
    併結膜下出血、頭部挫傷、頭皮鈍傷、右內側股骨髁閉鎖性
    骨折等傷害，被告張嘉豪、何紹宇、林楷祐毆打原告後即搭
    乘被告高三峰駕駛之車牌號碼000-0000號自用小客車逃離（
    下稱系爭事故）。故原告茲依民法第184條第1項前段、第19
    3條第1項、第195條第1項前段之規定，請求被告張嘉豪等4
    人連帶賠償醫療費新臺幣（下同）20萬4,263元、不能工作
    薪資損害19萬400元、慰撫金50萬元，共計89萬4,663元等語
    ，並聲明：被告張嘉豪等4人應連帶給付原告89萬4,663元，
    及自起訴狀繕本送達翌日起至清償日止，按週年利率百分之
    5計算之利息；願供擔保，請准宣告假執行。
二、被告張嘉豪等4人方面：
（一）被告高三峰抗辯：其並無毆打原告，且其目前在監執行，
      無能力賠償給原告等語。
（二）被告林楷祐抗辯：其目前在監執行，無能力賠償給原告等
      語。
（三）被告張嘉豪、何紹宇未於言詞辯論期日到場，亦未提出書
      狀作何聲明或陳述。
三、得心證之理由：
（一）原告上開所主張其於前揭時、地，遭具傷害故意聯絡之被
      告張嘉豪等4人共同持棍棒追逐、毆打，嗣被告張嘉豪、
      何紹宇、林楷祐即搭乘被告高三峰駕駛之車牌號碼000-00
      00號自用小客車離去等事實，業經被告張嘉豪等4人於本
      院刑事庭審理時坦承不諱（見110原簡16卷第228、229頁
      ），並有秀傳醫療社團法人秀傳紀念醫院（下稱秀傳醫院
      ）診斷證明書、住院診療計劃暨病情說明書、傷勢照片、
      監視器錄影畫面翻拍照片、車輛詳細資料報表在卷可稽（
      見109偵11717卷第57至89、115至132、139頁）；且被告
      張嘉豪等4人亦因上開事實，經本院刑事庭以110年度原簡
      字第16號判決其等共同犯傷害罪有罪確定，有本院110年
      度原簡字第16號刑事判決附卷可參（見本院卷第17至21頁
      ），故堪認原告所主張之上開事實為真正。
（二）按因故意或過失，不法侵害他人之權利者，負損害賠償責
      任；數人共同不法侵害他人之權利者，連帶負損害賠償責
      任，民法第184條第1項前段、第185條第1項前段定有明文
      。又所謂共同侵權行為，係指數人共同不法對於同一之損
      害，與以條件或原因之行為。加害人於共同侵害權利之目
      的範圍內，各自分擔實行行為之一部，而互相利用他人之
      行為，以達其目的者，仍不失為共同侵權行為人，而應對
      於全部所發生之結果，連帶負損害賠償責任（最高法院78
      年度台上字第2479號判決意旨參照）。依前所述，被告張
      嘉豪等4人於前揭時、地，基於傷害之故意聯絡，以分持
      棍棒追逐、毆打及駕駛車牌號碼000-0000號自用小客車接
      應之分工合作方式，共同傷害原告之身體，導致原告受有
      前揭傷害，則依民法第184條第1項前段、第185條第1項前
      段之規定，被告張嘉豪等4人就原告所受之前揭傷害，自
      應對原告負故意共同侵權行為連帶損害賠償責任。
（三）按負損害賠償責任者，除法律另有規定或契約另有訂定外
      ，應回復他方損害發生前之原狀，第1項情形，債權人得
      請求支付回復原狀所必要之費用，以代回復原狀；又損害
      賠償，除法律另有規定或契約另有訂定外，應以填補債權
      人所受損害及所失利益為限，民法第213條第1項、第3項
      、第216條第1項分別定有明文。。經查：
　 1、就醫療費：
　　　原告主張：其因系爭事故受有前揭傷害，遂至秀傳醫院就
      醫而支出醫療費合計20萬4,263元，故請求被告張嘉豪等4
      人賠償醫療費20萬4,263元等語（見本院卷第245頁），業
      經其提出秀傳醫院診斷證明書與收據為證（見本院卷第75
      至89頁），且核與系爭事故所致之前揭傷害具關連性，故
      原告依民法第184條第1項前段、第193條第1項之規定，請
      求被告張嘉豪等4人賠償醫療費20萬4,263元，應予准許。
　 2、就不能工作薪資損害：
      原告主張：系爭事故導致其從109年8月27日起至110年4月
      止共計8個月無法工作，故以109年度之每月基本工資2萬3
      ,800元計算，其請求被告張嘉豪等4人賠償19萬400元等語
      （見附民卷第13頁；本院卷第245頁），並提出秀傳醫院
      診斷證明書為證（見本院卷第73頁）。經查：
 （1）原告就所受之前揭傷害，於109年8月27日至109年9月4日
      經秀傳醫院手術治療，並於109年9月5日出院，住院期間
      及術後需人看護照顧，需柺杖助行及輪椅代步，須休養3
      個月等節，有秀傳醫院診斷證明書存卷可證（見本院卷第
      73頁），足認原告確因系爭事故，導致其於109年8月27日
      至109年9月4日及109年9月5日起3個月，無法從事工作。
 （2）按當事人已證明受有損害而不能證明其數額或證明顯有重
      大困難者，法院應審酌一切情況，依所得心證定其數額，
      民事訴訟法第222條第2項定有明文。因此，倘當事人已證
      明受有損害而不能證明損害數額時，本院即應依卷證所示
      ，定當事人此損害數額。依前所述，原告既因系爭事故，
      導致其於109年8月27日至109年9月4日及109年9月5日起3
      個月均無法從事工作，則原告自是受有不能工作之薪資損
      害；又原告雖無法提出薪資證明，以佐證薪資損害數額，
      然其為81年3月出生（見附民卷第75頁），於系爭事故發
      生時之年齡已為28歲，正值壯年，且依原告之勞保投保資
      料所載（見本院卷第136頁），原告於109年1月1日起即有
      於屏東縣營造業職業工會投保勞保，投保薪資為2萬3,800
      元，可見原告於系爭事故發生時確有基本工作能力而能獲
      得基本工資；而經勞動部報請行政院核定後，自109年1月
      1日起至109年12月31日止實施之109年度每月基本工資為2
      萬3,800元（見附民卷第65頁），以此作為原告因系爭事
      故所受之薪資損害數額認定之依據，應屬適當，故以每月
      薪資2萬3,800元計算，原告於109年8月27日至109年9月4
      日共計8日及109年9月5日起3個月不能從事工作之薪資損
      害應為7萬7,747元（即：2萬3,800元×（3個月＋8日/30日
      ）＝7萬7,747元，小數點以下四捨五入）；至原告所請求
      逾3個月又8日之不能工作薪資損害部分，因原告經本院曉
      諭後（見本院卷第67、69、107、109頁），並未提出診斷
      證明書以佐證其有繼續休養之必要，故尚難遽認其受有此
      部分之損害。因此，原告依民法第184條第1項前段之規定
      ，請求被告張嘉豪等4人賠償3個月又8日之不能工作薪資
      損害7萬7,747元，為有理由，而逾此範圍之請求，則難認
      有據。
   3、就慰撫金：
 （1）被告張嘉豪等4人故意共同不法侵害原告之身體，已如前
      述，可見原告因此受有精神上之痛苦，則原告依民法第19
      5條第1項前段之規定，請求被告張嘉豪等4人賠償慰撫金
      ，應屬有據。
 （2）按關於非財產上損害賠償即慰撫金之核給，實務上咸認應
      斟酌實際加害情形、所生影響、請求人精神上痛苦程度、
      雙方身分、地位、經濟狀況等一切情形核定。本院審酌被
      告張嘉豪等4人與原告互不相識，僅因不滿原告與被告張
      嘉豪之眼神有交集，即在人來人往之道路上，共同持棍棒
      追逐、毆打原告之身體，造成原告受有前揭傷害，且由前
      揭傷害觀之，被告張嘉豪等4人所為之傷害力道甚為猛烈
      ，當造成原告於精神上受有相當之痛苦，於事後回想起系
      爭事故之發生，仍可能心有畏懼；另依稅務電子閘門財產
      所得調件明細表所示（見本院卷第141、147、153、154、
      159、165、167頁），原告於109年之所得及財產均為0元
      ，而被告張嘉豪等4人於109年之所得則分別為0元、37萬8
      ,850元、0元、4萬403元，且名下財產分別為0元、汽車1
      部、0元、0元等一切情狀，認原告對被告張嘉豪等4人請
      求慰撫金以30萬元為適當。
四、綜上所述，原告依民法第184條第1項前段、第193條第1項、
    第195條第1項前段之規定，請求被告張嘉豪等4人連帶給付5
    8萬2,010元（即：醫療費20萬4,263元＋不能工作薪資損害7
    萬7,747元＋慰撫金30萬元＝58萬2,010元），及自起訴狀繕本
    送達翌日即110年4月15日（見附民卷第67至73頁）起至清償
    日止，按週年利率百分之5計算之法定遲延利息，為有理由
    ，應予准許，逾此範圍之請求，則無理由，應予駁回。
五、關於假執行之說明：原告勝訴部分，是依民事訴訟法第427
    條第1項規定適用簡易程序所為被告張嘉豪等4人敗訴之判決
    ，爰依民事訴訟法第436條第2項、第389條第1項第3款之規
    定，依職權宣告假執行；並依民事訴訟法第436條第2項、第
    392條第2 項之規定，依職權酌定相當擔保金額，宣告被告
    張嘉豪等4人預供擔保，得免為假執行。又原告就其勝訴部
    分雖陳明願供擔保請准宣告假執行，然此僅是促使本院職權
    之發動，故毋庸為准駁之諭知。至原告就其敗訴部分陳明願
    供擔保聲請宣告假執行，已因訴之駁回而失所依據，應併予
    駁回。
六、本件事證已臻明確，兩造其餘攻擊防禦方法及證據，核與判
    決結果不生影響，爰不一一論列，併此敘明。
七、本件是原告於刑事訴訟程序提起附帶民事訴訟請求損害賠償
    ，經本院刑事庭依刑事訴訟法第504條第1項前段之規定裁定
    移送前來，而依同條第2項之規定，附帶民事訴訟本無徵收
    裁判費，且本院審理期間亦未生其他訴訟費用，自無庸為訴
    訟費用負擔之諭知，併此說明。
中　　華　　民　　國　　111 　年　　12　　月　　16　　日
                  員林簡易庭  法  官  許嘉仁
以上正本係照原本作成。
如不服本判決，須於判決送達後20日內向本院提出上訴狀（須按
他造當事人之人數附繕本）。如委任律師提起上訴者，應一併繳
納上訴審裁判費。
中　　華　　民　　國　　111 　年　　12　　月　　16　　日
        　　　　　　　        書記官  陳火典